臺灣桃園地方法院刑事判決　　　　　　　　　　　　九十一年度訴字第一五八號
　　公　訴　人　臺灣桃園地方法院檢察署檢察官
　　被　　　告　丁○○
右列被告因搶奪件，經檢察官提起公訴（九十一年度偵字第一五五五一號，及移送併
案審理（九十一年度偵字第一九七五八號），本院判決如左：
    主  文
丁○○連續意圖為自己不法之所有，而搶奪他人之動產，處有期徒刑捌月。
    事  實
一、丁○○基於意圖為自己不法所有之概括犯意，先於民國九十一年八月十九日晚上
    二十一時二十分許，騎乘其所有未懸掛車牌之（原車號ＭＧ七－四九二號，起訴
    書誤載為「ＧＭ」七－四九二號）機車，行經桃園縣平鎮市○○路九四號前，見
    丙○○站在路旁，竟趁丙○○不注意而未及防備之際，自丙○○背後搶奪其背掛
    於左肩之皮包，惟因丙○○緊拉住皮包不放並呼叫求救，致丁○○未能得逞，丙○○之友人甲○○見狀立即拉住丁○○之機車，並當場將丁○○逮捕，經警移送
    臺灣桃園地方法院檢察署由檢察官訊畢諭知交保飭回。詎丁○○繼又基於同前之
    概括犯意，於九十一年八月三十日十九時五十五分許，騎乘前述其所有未懸掛車
    牌之機車，行經桃園縣八德市○○路七六八號前，見乙○○獨自行走於該處，乃
    趁乙○○不注意而未及防備之際，自乙○○背後搶奪其拿於左手之皮包（內有新
    臺幣（下同）四百五十元、郵局提款卡、新竹商銀提款卡各乙張），得手後，丁○○雖一度遭乙○○將其機車拉倒，然仍迅急扶起機車騎車離去，惟因其不慎將
    其所有之行動電話乙支遺留於現場，為警循線於九十一年十月二十九日十八時十
    分許，在桃園縣中壢市○○路二六四巷一弄三四號其住處持搜索票查獲，並起獲
    其所有之前開機車。
二、案經桃園縣警察局平鎮分局、八德分局報請臺灣桃園地方法院檢察署檢察官偵查
    起訴及移送併案審理。
    理  由
一、訊據被告丁○○坦承搶奪被害人丙○○、乙○○二人皮包之情不諱，核與被害人
    丙○○於警、偵訊及本院訊問時、被害人乙○○於警訊時之指述、和證人甲○○
    於警、偵訊及本院訊問時證述之情相符，且有照片十六禎、前開被告機車之代保
    管條乙紙附卷可稽、並有被告遺留於現場之行動電話乙支扣案可資佐證，堪認其
    自白與事實相符，是本件事證明確，被告搶奪之犯行，堪以認定。
二、核被告丁○○第一次犯行所為，係犯刑法第三百二十五條第三項、第一項之搶奪
    未遂罪；第二次犯行所為，係犯同法第三百二十五條第一項之搶奪罪。其先後二
    次搶奪犯行，雖有既未、遂之分，惟時間緊接，犯罪構成要件相同，顯係基於概
    括之犯意為之，為連續犯，應依刑法第五十六條之規定論以情節較重之搶奪既遂
    一罪，並加重其刑。公訴人就被告於九十一年八月三十日之搶奪犯行，雖未起訴
    ，惟該部分與公訴人之起訴部分，具有連續犯之裁判上一罪關係，為起訴效力所
    及，本院自應併予審究。爰審酌被告正值壯年，竟不思努力工作，其供稱僅因身
    上無金錢即犯下連續搶奪之犯行，並斟諸其前述犯罪手段、犯罪所生危害、及其
    犯後坦承犯行，態度良好等一切情狀，量處如主文所示之刑。末查，被告犯本件
    搶奪案所騎乘之未懸掛車牌之（原車號ＭＧ七－四九二號）機車乙部，係被告所
    有乙節，雖據被告供承在卷，惟該機車既僅為交通工具，尚難認係「直接」供被
    告犯本件搶奪罪所使用之物，且衡之該機車之價值，斟酌比例原則，以不宣告沒
    收為宜。至被告二度行搶時所配戴之安全帽乙頂，據被告供稱該安全帽係為騎乘
    機車而配戴，並非為行搶而戴，是尚難認該安全帽係供被告犯罪所用之物，爰亦
    不為沒收之諭知，附此敘明。
三、臺灣桃園地方法院檢察署檢察官併案（九十一年度偵字第二０八五一號）意旨略
    以：被告丁○○基於概括之犯意，先後於九十年十月四日九時十分許、同日十六
    時五十分許，分別在桃園縣中壢市○○路中央信託局對面、中壢市○○路、復興
    路口，騎乘不詳車號之機車，連續搶奪被害人何孟潔、徐玉星二人之皮包（內均
    有提款卡、信用卡及行動電話等財物），因認被告另涉搶奪之罪嫌。惟查被告堅
    決否認犯有前開二搶奪案，且被害人何孟潔於偵訊中證稱：歹徒有二人，其中坐
    後座之下手行搶者高高瘦瘦的，並非如被告壯壯的，至於前面騎乘機車者，其看
    不清楚等語，則被告是否為該二案之歹徒，已啟人疑竇；況查，前開二案之犯罪
    時間為九十年十月四日，與本案被告之犯罪時間（九十一年八月十九日、九十一
    年八月三十日）相隔十月，該二案苟係被告所為，亦顯難認與本件係基於概括之
    犯意為之，是前開併案部分與本件顯無連續犯之裁判上一罪關係可言，該併辦部
    分自應退回由檢察官另行處理，附此敘明。
據上論斷，應依刑事訴訟法第二百九十九條第一項前段，刑法第五十六條、第三百二
十五條第一項，判決如主文。
本案經檢察官楊挺宏到庭執行職務。
中        華        民        國    九十一    年    十二  月    十一    日
                                      臺灣桃園地方法院刑事第六庭
                                            法  官  林  曉  芳
右正本證明與原本無異。
如不服本判決，應於判決送達後十日內向本院提出上訴狀( 應附繕本 )，上訴於
臺灣高等法院。
                                            書記官  巫  孟  蓉
中        華        民        國    九十一    年    十二  月    十七    日
附論罪科刑依據之法條
中華民國刑法第三百二十五條
 (普通搶奪罪)
意圖為自己或第三人不法之所有，而搶奪他人之動產者，處六月以上五年
以下有期徒刑。
因而致人於死者，處無期徒刑或七年以上有期徒刑，致重傷者，處三年以
上十年以下有期徒刑。
第一項之未遂犯罰之。
